【裁判字號】    95,上易,1199
【裁判日期】    950725
【裁判案由】    傷害
【裁判全文】
臺灣高等法院刑事判決                95年度上易字第1199號
上訴人  甲○○
即被告
                13弄5號
上列上訴人即被告因傷害案件，不服台灣板橋地方法院95年度易
字第108號，中華民國95年4月6日第一審判決（起訴案號：台灣
板橋地方法院檢察署94年度調偵字第431號），提起上訴，本院
判決如下：
    主  文
上訴駁回。
甲○○緩刑貳年。
    犯罪事實及理由
一、本件經本院審理結果，認原審判決上訴人即被告甲○○傷害
    人之身體，處拘役參拾日，如易科罰金，以三佰元，折算壹
    日，認事用法及量刑，並無不當，應予維持，並引用原判決
    記載之事實，證據及理由（詳附件）。又行為後法律有變更
    者，依修正前刑法第2條第1項之規定，以適用裁判時法為原
    則，如行為時法有利於行為人，則例外適用行為時法；依修
    正後刑法第2條第1項規定，以適用行為時法為原則，惟如裁
    判時法有利於行為人，則例外的適用裁判時法。以往實務見
    解，認原判決未及比較適用新舊法時，上訴後，雖比較結果
    以舊法有利於行為人，而原判決別無其他撤銷事由，仍應由
    本院以此為由撤銷改判。惟修正後之規定係以適用行為時法
    為原則，因此原判決雖未及比較適用，然上訴本院後，經比
    較新舊法，行為後之法律並非較有利於行為人，仍應適用行
    為時法，則原判決適用行為時法即無不當，自不構成撤銷之
    事由。
二、被告甲○○上訴意旨否認有傷害告訴人乙○○之犯行云云指
    摘原判決關於其部分不當。惟查被告甲○○確有毆打告訴人
    乙○○頭部成傷之情事，已據告訴人乙○○迭於原審偵審中
    及本院審理時供述甚詳，並有天主教耕莘醫院永和分院診斷
    書在卷可憑。被告雖以其正在打110報案，即被打成傷，無
    法反擊云云。經查本件被告與告訴人發生車禍係在94年4月
    26日晚上10時50分，發生車禍後，雙方即下車理論，繼而互
    毆，迄至同日11時3分，被告才打110報案，有報案記錄表在
    卷可稽，足見被告所稱伊在報案時被打，並非事實，再依被
    告提出之計程車車損照片，依其右側後車門被撞情形，並非
    由後往前撞之痕跡，而係被告之車輛超車時擦撞他車之痕跡
    ，否則如果係由後往前撞擊，則該右後車門，必有由後往前
    之內凹嚴重痕跡，被告所稱係告訴人之車輛故意撞及其車一
    節不足採信，被告上訴為無理由，應予駁回。姑念被告前未
    曾因故意犯罪而受有期徒刑以上刑之宣告，有其前案記錄表
    在本院卷可稽，其因車禍一時衝動而打傷告訴人，經此偵審
    程序之教訓，當已知所警惕而無再犯之虞，本院認其所受宣
    告刑，以暫不執行為適當，併予宣告緩刑2年，以勵自新。
三、按行為後法律有變更者，適用行為時之法律。但行為後之法
    律有利於行為人者，適用最有利於行為人之法律，刑法第2
    條第1項定有明文。本件被告於行為時之刑法第41條第1項前
    段規定：「犯最重本刑為5年以下有期徒刑以下之刑之罪，
    而受6個月以下有期徒刑或拘役之宣告，因身體、教育、職
    業、家庭之關係或其他正當事由，執行顯有困難者，得以1
    元以上3元以下折算一日，易科罰金。」又被告行為時之易
    科罰金折算標準，修正前罰金罰鍰提高標準條例第2條前段
    （現已刪除）規定，就其原定數額提高為100倍折算1日，則
    本件被告行為時之易科罰金折算標準，應以銀元300元折算1
    日，經折算為新臺幣後，應以新臺幣900元折算為1日。惟95
    年7月1日修正公布施行之刑法第41條第1項前段則規定：「
    犯最重本刑為五年以下有期徒刑以下之刑之罪，而受六個月
    以下有期徒刑或拘役之宣告者，得以新臺幣一千元、二千元
    或三千元折算一日，易科罰金。」比較修正前後之易科罰金
    折算標準，以95年7月1日修正公布施行前之規定，較有利於
    被告，則應依刑法第2條第1項前段，適用修正前刑法第41條
    第1項前段規定，定其折算標準。
據上論斷，應依刑事訴訟法第368條、第373條，刑法第74條第1
項第1款，判決如主文。
本案經檢察官林秀濤到庭執行職務。
中    華    民    國    95    年    7     月    25    日
                  刑事第六庭    審判長法  官  林堭儀
                                      法  官  王炳梁
                                      法  官  莊謙崇
以上正本證明與原本無異。
不得上訴。
                                      書記官  林旻弘
中    華    民    國    95    年    7     月    25    日


司法院資訊處製作；財團法人民間司法改革基金會備份。
